【裁判字號】    95,訴,1580
【裁判日期】    951020
【裁判案由】    毒品危害防制條例
【裁判全文】
臺灣彰化地方法院刑事判決      九十五年度訴字第一五八０號
公  訴  人  臺灣彰化地方法院檢察署檢察官
被      告  甲○○
                    巷61號
上列被告因違反毒品危害防制條例案件，經檢察官提起公訴（九
十五年度毒偵字第二九０二號），由本院合議庭裁定依簡式審判
程序審理判決如下：
    主  文
甲○○施用第一級毒品，累犯，處有期徒刑拾月。
    事  實
一、甲○○前曾於民國九十三年九月二十七日，因施用第一級毒
    品案件，經本院以九十三年度訴字第一三六號判處有期徒刑
    一年確定，入監後已於九十四年八月八日執行完畢。其又曾
    因施用毒品案件，經送執行觀察、勒戒後，因認有繼續施用
    毒品之傾向，接續執行強制戒治，後經戒治所評定合格，認
    無繼續戒治之必要，於九十年三月二十日停止戒治，所餘期
    間付保護管束，上開保護管束期間已於九十年九月二十四日
    屆滿，並由臺灣彰化地方法院檢察署檢察官以九十年度戒毒
    偵字第一四八五、一四八六號案件為不起訴之處分確定。詎
    仍不知警惕，於上開強制戒治執行完畢後之五年內，又另行
    基於施用第一級毒品海洛因之犯意，於九十五年六月五日，
    在其位於彰化縣溪湖鎮○○里○○路○段北勢三巷六一號住
    處，以將少許海洛因粉末摻入香煙內點火吸用之方式，施用
    海洛因一次。嗣於九十五年六月七日下午二時四十分許，經
    警循線前至其上址住處搜索，並為警採尿送驗而查獲。
二、案經彰化縣警察局二林分局報請臺灣彰化地方法院檢察署檢
    察官偵查起訴，由本院合議庭裁定依簡式審判程序審理。
    理  由
一、訊據被告甲○○對於上揭事實坦承不諱，且有彰化縣警察局
    二林分局委託檢驗尿液代號與真實姓名對照認證表、詮昕科
    技股份有限公司濫用藥物尿液檢驗報告各一份在卷可稽，被
    告就其有施用第一級毒品海洛因一次之自白與事實相符。此
    外，復有臺灣彰化地方法院檢察署刑案資料查註紀錄表、臺
    灣高等法院被告全國前案紀錄表、在監在押全國紀錄表各一
    份在卷可考，本件事證明確，被告犯行洵堪認定。
二、按海洛因係毒品危害防制條例所定之第一級毒品，不得非法
    施用。核被告所為，係犯毒品危害防制條例第十條第一項之
    施用第一級毒品罪。其為供施用第一級毒品而持有該級毒品
    之低度行為，應為施用之高度行為所吸收，不另論罪。又被
    告行為後，於九十四年二月二日修正公布之刑法，已自九十
    五年七月一日起生效施行，有關累犯之規定，修正前刑法第
    四十七條規定：「受有期徒刑之執行完畢，或受無期徒刑或
    有期徒刑一部之執行而赦免後，五年以內再犯有期徒刑以上
    之罪者，為累犯，加重本刑至二分之一。」、修正前刑法第
    四十九條規定：「累犯之規定，於前所犯罪依軍法或於外國
    法院受裁判者，不適用之。」，與修正後刑法第四十七條之
    規定：「（第一項）受徒刑之執行完畢，或一部之執行而赦
    免後，五年以內故意再犯有期徒刑以上之罪者，為累犯，加
    重本刑至二分之一。（第二項）第九十八條第二項關於因強
    制工作而免其刑之執行者，於受強制工作處分之執行完畢或
    一部之執行而免除後，五年以內故意再犯有期徒刑以上之罪
    者，以累犯論」、修正後刑法第四十九條規定：「累犯之規
    定，於前所犯罪在外國法院受裁判者，不適用之。」不同，
    此雖非犯罪構成要件之變更，但顯已影響行為人刑罰之法律
    效果，自屬法律有變更，依現行刑法第二條第一項：「行為
    後法律有變更者，適用行為時之法律。但行為後之法律有利
    於行為人者，適用最有利於行為人之法律。」之從舊從輕規
    定，經比較新、舊法之結果，因依上開修正前、後之刑法規
    定，被告均構成累犯，修正後之刑法規定對被告並非有利，
    故應依刑法第二條第一項前段之規定，適用被告行為時之刑
    法（即修正前之刑法）第四十七條之累犯規定（最高法院九
    十五年第八次刑事庭會議決議意旨參照）；是被告前曾於九
    十三年九月二十七日，因施用第一級毒品案件，經本院以九
    十三年度訴字第一三六號判處有期徒刑一年確定，入監後已
    於九十四年八月八日執行完畢，有臺灣彰化地方法院檢察署
    刑案資料查註紀錄表、臺灣高等法院被告全國前案紀錄表各
    一份在卷可考，其於五年以內再犯本件有期徒刑以上之罪，
    應依修正前刑法第四十七條之規定論以累犯，並加重其刑。
    爰審酌被告之素行、犯罪之動機、目的、施用毒品係戕害自
    身健康、施用毒品海洛因之次數為一次、所生危害及被告犯
    罪後之態度等一切情狀，量處如主文所示之刑，以示懲儆。
三、至警方於九十五年六月七日下午二時四十分許，在被告位於
    彰化縣溪湖鎮○○里○○路○段北勢三巷六一號住處起獲扣
    案之鏟管一支，被告於本院審理時堅決否認為其所有，並稱
    ：伊不知上開鏟管一支為何人所有，該鏟管一支與伊本案施
    用海洛因之犯行無關等語，且本院亦查無上開扣案之鏟管一
    支係屬被告所有、供犯本案施用海洛因犯行所用或預備之物
    之事證，且非屬違禁物，核與沒收之要件不符，爰不予宣告
    沒收之，附此敘明。
據上論斷，應依刑事訴訟法第二百七十三條之一第一項、第二百
九十九條第一項前段，毒品危害防制條例第十條第一項、第二十
三條第二項，刑法第十一條前段、第二條第一項前段，修正前刑
法第四十七條，判決如主文。
本案經檢察官吳芙如到庭執行職務
中    華    民    國  九十五  年    十    月    二十  日
                  刑事第二庭    法  官  李雅俐
以上正本證明與原本無異。
如不服本判決，應於判決送達後十日內，向本院提出上訴狀（須
附繕本）。
中    華    民    國  九十五  年    十    月    二十  日
                                書記官  陳秀娟
附錄論罪科刑法條：
毒品危害防制條例第十條第一項：
施用第一級毒品者，處六月以上五年以下有期徒刑。


司法院資訊處製作；財團法人民間司法改革基金會備份。
